{"present": {"1 Singular": {"Affirmative": "seachadaim", "Question": "an seachadaim?", "Negative": "n\u00ed sheachadaim"}, "2 Singular": {"Affirmative": "seachadann t\u00fa", "Question": "an seachadann t\u00fa?", "Negative": "n\u00ed sheachadann t\u00fa"}, "3 Singular": {"Male": {"Affirmative": "seachadann s\u00e9", "Question": "an seachadann s\u00e9?", "Negative": "n\u00ed sheachadann s\u00e9"}, "Female": {"Affirmative": "seachadann s\u00ed", "Question": "an seachadann s\u00ed?", "Negative": "n\u00ed sheachadann s\u00ed"}}, "1 Plural": {"Compressed": {"Affirmative": "seachadaimid", "Question": "an seachadaimid?", "Negative": "n\u00ed sheachadaimid"}, "Extended": {"Affirmative": "seachadann muid", "Question": "an seachadann muid?", "Negative": "n\u00ed sheachadann muid"}}, "2 Plural": {"Affirmative": "seachadann sibh", "Question": "an seachadann sibh?", "Negative": "n\u00ed sheachadann sibh"}, "3 Plural": {"Affirmative": "seachadann siad", "Question": "an seachadann siad?", "Negative": "n\u00ed sheachadann siad"}, "Passive": {"Affirmative": "seachadtar", "Question": "an seachadtar?", "Negative": "n\u00ed sheachadtar"}}, "future": {"1 Singular": {"Affirmative": "seachadfaidh m\u00e9", "Question": "an seachadfaidh m\u00e9?", "Negative": "n\u00ed sheachadfaidh m\u00e9"}, "2 Singular": {"Affirmative": "seachadfaidh t\u00fa", "Question": "an seachadfaidh t\u00fa?", "Negative": "n\u00ed sheachadfaidh t\u00fa"}, "3 Singular": {"Male": {"Affirmative": "seachadfaidh s\u00e9", "Question": "an seachadfaidh s\u00e9?", "Negative": "n\u00ed sheachadfaidh s\u00e9"}, "Female": {"Affirmative": "seachadfaidh s\u00ed", "Question": "an seachadfaidh s\u00ed?", "Negative": "n\u00ed sheachadfaidh s\u00ed"}}, "1 Plural": {"Compressed": {"Affirmative": "seachadfaimid", "Question": "an seachadfaimid?", "Negative": "n\u00ed sheachadfaimid"}, "Extended": {"Affirmative": "seachadfaidh muid", "Question": "an seachadfaidh muid?", "Negative": "n\u00ed sheachadfaidh muid"}}, "2 Plural": {"Affirmative": "seachadfaidh sibh", "Question": "an seachadfaidh sibh?", "Negative": "n\u00ed sheachadfaidh sibh"}, "3 Plural": {"Affirmative": "seachadfaidh siad", "Question": "an seachadfaidh siad?", "Negative": "n\u00ed sheachadfaidh siad"}, "Passive": {"Affirmative": "seachadfar", "Question": "an seachadfar?", "Negative": "n\u00ed sheachadfar"}}, "past": {"1 Singular": {"Affirmative": "sheachaid m\u00e9", "Question": "ar sheachaid m\u00e9?", "Negative": "n\u00edor sheachaid m\u00e9"}, "2 Singular": {"Affirmative": "sheachaid t\u00fa", "Question": "ar sheachaid t\u00fa?", "Negative": "n\u00edor sheachaid t\u00fa"}, "3 Singular": {"Male": {"Affirmative": "sheachaid s\u00e9", "Question": "ar sheachaid s\u00e9?", "Negative": "n\u00edor sheachaid s\u00e9"}, "Female": {"Affirmative": "sheachaid s\u00ed", "Question": "ar sheachaid s\u00ed?", "Negative": "n\u00edor sheachaid s\u00ed"}}, "1 Plural": {"Compressed": {"Affirmative": "sheachadamar", "Question": "ar sheachadamar?", "Negative": "n\u00edor sheachadamar"}, "Extended": {"Affirmative": "sheachaid muid", "Question": "ar sheachaid muid?", "Negative": "n\u00edor sheachaid muid"}}, "2 Plural": {"Affirmative": "sheachaid sibh", "Question": "ar sheachaid sibh?", "Negative": "n\u00edor sheachaid sibh"}, "3 Plural": {"Compressed": {"Affirmative": "sheachaid siad", "Question": "ar sheachaid siad?", "Negative": "n\u00edor sheachaid siad"}, "Extended": {"Affirmative": "sheachadadar", "Question": "ar sheachadadar?", "Negative": "n\u00edor sheachadadar"}}, "Passive": {"Affirmative": "seachadadh", "Question": "ar seachadadh?", "Negative": "n\u00edor seachadadh"}}, "condi": {"1 Singular": {"Affirmative": "sheachadfainn", "Question": "an seachadfainn?", "Negative": "n\u00ed sheachadfainn"}, "2 Singular": {"Affirmative": "sheachadf\u00e1", "Question": "an seachadf\u00e1?", "Negative": "n\u00ed sheachadf\u00e1"}, "3 Singular": {"Male": {"Affirmative": "sheachadfadh s\u00e9", "Question": "an seachadfadh s\u00e9?", "Negative": "n\u00ed sheachadfadh s\u00e9"}, "Female": {"Affirmative": "sheachadfadh s\u00ed", "Question": "an seachadfadh s\u00ed?", "Negative": "n\u00ed sheachadfadh s\u00ed"}}, "1 Plural": {"Compressed": {"Affirmative": "sheachadfaimis", "Question": "an seachadfaimis?", "Negative": "n\u00ed sheachadfaimis"}, "Extended": {"Affirmative": "sheachadfadh muid", "Question": "an seachadfadh muid?", "Negative": "n\u00ed sheachadfadh muid"}}, "2 Plural": {"Affirmative": "sheachadfadh sibh", "Question": "an seachadfadh sibh?", "Negative": "n\u00ed sheachadfadh sibh"}, "3 Plural": {"Compressed": {"Affirmative": "sheachadfaid\u00eds", "Question": "an seachadfaid\u00eds?", "Negative": "n\u00ed sheachadfaid\u00eds"}, "Extended": {"Affirmative": "sheachadfadh siad", "Question": "an seachadfadh siad?", "Negative": "n\u00ed sheachadfadh siad"}}, "Passive": {"Affirmative": "sheachadfa\u00ed", "Question": "an seachadfa\u00ed?", "Negative": "n\u00ed sheachadfa\u00ed"}}, "imper": {"1 Singular": {"Affirmative": "seachadaim!", "Negative": "n\u00e1 seachadaim!"}, "2 Singular": {"Affirmative": "seachaid!", "Negative": "n\u00e1 seachaid!"}, "3 Singular": {"Male": {"Affirmative": "seachadadh s\u00e9!", "Negative": "n\u00e1 seachadadh s\u00e9!"}, "Female": {"Affirmative": "seachadadh s\u00ed!", "Negative": "n\u00e1 seachadadh s\u00ed!"}}, "1 Plural": {"Compressed": {"Affirmative": "seachadaimis!", "Negative": "n\u00e1 seachadaimis!"}, "Extended": {"Affirmative": "seachadadh muid!", "Negative": "n\u00e1 seachadadh muid!"}}, "2 Plural": {"Affirmative": "seachadaig\u00ed!", "Negative": "n\u00e1 seachadaig\u00ed!"}, "3 Plural": {"Compressed": {"Affirmative": "seachadaid\u00eds!", "Negative": "n\u00e1 seachadaid\u00eds!"}, "Extended": {"Affirmative": "seachadadh siad!", "Negative": "n\u00e1 seachadadh siad!"}}, "Passive": {"Affirmative": "seachadtar!", "Negative": "n\u00e1 seachadtar!"}}, "pastConti": {"1 Singular": {"Affirmative": "sheachadainn", "Question": "an seachadainn?", "Negative": "n\u00ed sheachadainn"}, "2 Singular": {"Affirmative": "sheachadt\u00e1", "Question": "an seachadt\u00e1?", "Negative": "n\u00ed sheachadt\u00e1"}, "3 Singular": {"Male": {"Affirmative": "sheachadadh s\u00e9", "Question": "an seachadadh s\u00e9?", "Negative": "n\u00ed sheachadadh s\u00e9"}, "Female": {"Affirmative": "sheachadadh s\u00ed", "Question": "an seachadadh s\u00ed?", "Negative": "n\u00ed sheachadadh s\u00ed"}}, "1 Plural": {"Compressed": {"Affirmative": "sheachadaimis", "Question": "an seachadaimis?", "Negative": "n\u00ed sheachadaimis"}, "Extended": {"Affirmative": "sheachadadh muid", "Question": "an seachadadh muid?", "Negative": "n\u00ed sheachadadh muid"}}, "2 Plural": {"Affirmative": "sheachadadh sibh", "Question": "an seachadadh sibh?", "Negative": "n\u00ed sheachadadh sibh"}, "3 Plural": {"Compressed": {"Affirmative": "sheachadaid\u00eds", "Question": "an seachadaid\u00eds?", "Negative": "n\u00ed sheachadaid\u00eds"}, "Extended": {"Affirmative": "sheachadadh siad", "Question": "an seachadadh siad?", "Negative": "n\u00ed sheachadadh siad"}}, "Passive": {"Affirmative": "sheachadta\u00ed", "Question": "an seachadta\u00ed?", "Negative": "n\u00ed sheachadta\u00ed"}}, "subj": {"1 Singular": {"Affirmative": "go seachada m\u00e9", "Negative": "n\u00e1r sheachada m\u00e9"}, "2 Singular": {"Affirmative": "go seachada t\u00fa", "Negative": "n\u00e1r sheachada t\u00fa"}, "3 Singular": {"Male": {"Affirmative": "go seachada s\u00e9", "Negative": "n\u00e1r sheachada s\u00e9"}, "Female": {"Affirmative": "go seachada s\u00ed", "Negative": "n\u00e1r sheachada s\u00ed"}}, "1 Plural": {"Compressed": {"Affirmative": "go seachadaimid", "Negative": "n\u00e1r sheachadaimid"}, "Extended": {"Affirmative": "go seachada muid", "Negative": "n\u00e1r sheachada muid"}}, "2 Plural": {"Affirmative": "go seachada sibh", "Negative": "n\u00e1r sheachada sibh"}, "3 Plural": {"Affirmative": "go seachada siad", "Negative": "n\u00e1r sheachada siad"}, "Passive": {"Affirmative": "go seachadtar", "Negative": "n\u00e1r sheachadtar"}}, "verbal noun": "seachadadh", "verbal adjective": "seachadta"}